【裁判字號】    99,交抗,1619
【裁判日期】    990809
【裁判案由】    違反道路交通管理處罰條例
【裁判全文】
臺灣高等法院交通事件裁定            99年度交抗字第1619號
抗  告  人
即受處分人  甲○○
上列抗告人即受處分人因違反道路交通管理處罰條例案件，不服
臺灣桃園地方法院所為中華民國99年6月25日99年度交聲字第882
號裁定（原處分案號：臺北區監理所板橋監理站板監裁字第裁41
-C0000000號），提起抗告，本院裁定如下：
    主    文
原裁定撤銷，發回臺灣桃園地方法院。
    理    由
一、按受處分人不服道路交通管理處罰條例第8 條所定主管機關
    所為之處罰者，得於接到裁決書之翌日起20日內，向管轄地
    方法院聲明異議；又交通法庭認聲明異議不合法律上之程式
    ，且其不合法律上之程式無從補正者，應以裁定駁回之，道
    路交通管理處罰條例第87條第1 項、道路交通案件處理辦法
    第18條前段分別定有明文。是受處分人自應依法於上開規定
    期間內向法院聲明異議，倘其逾期始行提出異議者，於法即
    有不合，法院自應裁定駁回，合先敘明。次按聲明異議之期
    間，自裁決送達之翌日起算，且處理違反道路交通管理事件
    ，有關文書送達之程序，依行政程序法之規定，道路交通案
    件處理辦法第12條、違反道路交通管理事件統一裁罰基準及
    處理細則第5 條亦分別定有明文。
二、原裁定意旨略以：原處分機關臺北區監理所板橋監理站於民
    國99年5 月12日所為之板監裁字第裁41-C00000000號裁決書
    ，經交由郵政機關向受處分人設於桃園縣桃園市○○里○○
    街57巷17號之住所送達，經抗告人即受處分人甲○○之受僱
    人於99年5月7日收受送達，已合法送達受處分人，此有上開
    裁決書、送達證書影本各1 紙在卷可參。受處分人對該裁決
    如有不服，依法應於送達翌日之20日內聲明異議，即依法應
    於裁決書送達之翌日起迄99年5月8日以前聲明異議，始為適
    法。惟受處分人遲至99年6 月15日始經交通部公路總局台北
    區監理所板橋監理站向原審具狀提起聲明異議，此有聲明異
    議狀上之收狀章1 枚可證，故其聲明異議已逾期，顯不合法
    律上程式，且無從補正，駁回受處分人之異議等語。
三、抗告意旨略以：受處分人因本案酒駕肇事違規涉公共危險罪
    ，業經臺灣板橋地方法院檢察署檢察官於98年7月6日以98年
    度速偵字第2567 號為緩起訴處分，緩起訴期間為1年，並命
    受處分人應自收受緩起訴處分書後3 個月內向國庫支付新臺
    幣3萬元。受處分人業已繳交地檢署302 專戶3萬元，故於99
    年5月14 日收到裁決書後，即打電話給板橋監理站，詢問有
    關罰款之部分，當時監理站辦事人員回答：只需繳交1萬5千
    元正，受處分人於99年6 月12日帶1萬5千元至監理站繳交時
    ，監理站人員又稱須繳4萬5千元，受處分人實無能力繳納而
    有不服，辦事人員即告知可以聲明異議，受處分人遂於99年
    6月14 日聲明異議，結果原審裁定異議因罹於時效而駁回本
    件異議聲請，受處分人若知道聲明異議需於聲明時效內為之
    ，絕不會逾期提出，若是以得知可以聲明異議之時起算，就
    沒有超過時效，懇請從輕處罰，僅需補交1萬5千元等語。
四、經查：本件裁決書於99年5月7日因受處分人之受僱人簽名收
    受而送達予受處分人乙節，有送達回執影本一紙在卷可稽；
    本件裁決書之裁決日期為99年5 月12日，亦有裁決書影本一
    份附卷可考。然送達證書之送達收受日先於裁決日期，顯有
    違常理，本件裁決書究於何時合法送達，尚有疑義，容有查
    明之必要，原裁定未為詳查逕行駁回受處分人異議，即有未
    洽，自應由本院將原裁定撤銷，發回原審詳予調查與處理後
    ，另為適當之裁定，以昭折服。
據上論斷，依道路交通案件處理辦法第26條、刑事訴訟法第413
條前段，裁定如主文。
中    華    民    國    99    年    8     月    9     日
                  刑事第五庭  審判長 法  官  高明哲
                                     法  官  林洲富
                                     法  官  劉秉鑫
以上正本證明與原本無異。
不得再抗告。
                                     書記官  蔡宜蓁
中    華    民    國    99    年    8     月    16    日

司法院資訊處製作；財團法人民間司法改革基金會備份。
